# 外商投资企业减资以弥补亏损

提问人：jiaohy 时间：2011-02-25 16:37:09
请教各位,外商独资企业,由于有大额亏损,希望用减资方式弥补亏损,不会将资金汇给投资方,请问这种方式商务委能批准吗? 减资理由怎样写合适呢? 急切盼望回复,谢谢!

回答人：chenyiwei
这种做法应当是不违反外商投资企业的相关法律和行政法规规定的。但具体操作建议先与商务主管部门沟通一下以获得确认。